臺灣高雄地方法院民事裁定
109年度消債更字第418號
聲  請  人  莊綵潔  
0000000000000000

上列當事人因消費者債務清理事件聲請更生，本院裁定如下：
    主  文
聲請人莊綵潔自中華民國一一○年四月二十日下午四時起開始更
生程序。
命司法事務官進行本件更生程序。
    理  由
一、伊無力清償債務，雖曾依消費者債務清理條例向台新銀行提
    出前置協商但不成立，而於民國109年11月3日聲請更生等語
    。   
二、按債務人不能清償債務或有不能清償之虞者，得依本條例所
    定更生或清算程序，清理其債務；債務人無擔保或無優先權
    之本金及利息債務總額未逾新臺幣（下同）00000000元者，
    於法院裁定開始清算程序或宣告破產前，得向法院聲請更生
    ；法院開始更生程序之裁定，應載明其年、月、日、時，並
    即時發生效力；法院開始更生或清算程序後，得命司法事務
    官進行更生或清算程序，必要時得選任律師、會計師或其他
    適當之自然人或法人1人為監督人或管理人，消費者債務清
    理條例（下稱消債條例）第3條、第16條第1項、第42條第1
    項、第45條第1項分別定有明文。
三、經查：
　㈠聲請人曾向台新銀行提出前置協商但不成立乙節，有台新銀
    行出具之前置協商不成立通知書（本案卷第14頁）可證，依
    消費者債務清理條例施行細則第44條之3規定，聲請人於前
    置協商不成立後聲請更生，應屬合法。　　
  ㈡聲請人於107年度至108年度申報所得各為441元、410元，名
    下無財產，有三商美邦人壽保單4張，於民國106年4月28日
    變更要保人為長子鄭立唯、南山人壽則非要保人；又聲請人
    於107年11月至109年5月於鳳山市場魚販擔任零時工、洗碗
    工，月薪為15000至17000元，於109年6月1日至109年11月，
    於吉營鋼索五金行，擔任臨時工，月薪17500元，107年11月
    至109年5月每月收入約15000至17000元(平均為16000元)，1
    09年6月至109年10月每月收入17500元，聲請人另有租屋，
    租金為7000元，次子鄭逸群每月分攤租金3500元，聲請人已
    離婚，有2位成年子女，均未給予聲請人扶養費。未領取其
    他補助等情，有財政部高雄國稅局107年至108年綜合所得稅
    各類所得資料清單及財產歸屬資料清單(本案卷第38-39頁)
    、財產及收入狀況說明書（本案卷第5頁）、債權人清冊（
    本案卷第31-34頁）、戶籍謄本（本案卷第50頁）、勞工保
    險被保險人投保資料表（本案卷第55頁）、個人商業保險查
    詢結果表（本案卷第85頁）、財團法人金融聯合徵信中心前
    置協商專用債權人清冊（本案卷第57-58頁）、信用報告（
    本案卷第60-61頁）、社會補助查詢表（本案卷第19-21頁）
    、高雄市政府都市發展局函（本案卷第27頁）、存簿（本案
    卷第62-67頁）、107年11月至109年5月收入切結書（本案卷
    第91頁)、吉營鋼索五金行薪資證明及在職證明書（本案卷
    第53-54頁）、吉營鋼索五金行陳報狀(本案卷第87頁)、聲
    請人陳報狀（本案卷第29-30頁）、三山美邦人壽保險股份
    有限公司陳報狀（本案卷第92頁）、南山人壽保險股份有限
    公司函（本案卷第97頁）等附卷可證。依目前調查所得證據
    ，以聲請人每月收入21000元【計算式：17500+3500=21000
    ，本裁定計算式均採元以下4捨5入】，核定聲請人現在償債
    能力之基礎，堪認妥當。
　㈢關於聲請人個人日常必要支出部分，聲請人雖主張每月支出1
    9330元（包含每月房屋租金7000元）乙情，並提出租賃契約
    （本案卷第40-44頁）為證。惟按債務人必要生活費用，以
    最近1年衛生福利部或直轄市政府所公告當地區每人每月最
    低生活費1.2倍定之，消債條例第64條之2第1項定有明文。
    本院參酌衛福部社會司所公告110年度高雄市最低生活費為1
    3,341元，又該最低生活費用之標準，係照當地最近1年平均
    每人可支配所得中位數60％訂定，依其基準之家庭收支調查
    報告調查表格式所示有關經常性支出之調查項目，包括利息
    支出、食品、衣著、房租及水費、電費、醫療保健、交通、
    娛樂、教育等，已涵蓋聲請人所陳報之支出項目。是本院認
    聲請人必要生活費用以最低生活費之1.2倍即16,009元計算
    已足，逾此範圍難認必要。
　㈣ 承上，聲請人目前每月收入約21000元，扣除個人必要支出1
    6009元後，僅餘4991元，然聲請人表明欲聲請更生程序且可
    提出每月1700元之還款方案，而聲請人目前負債總額為0000
    000元（本案卷第57-58頁、第86頁，包括：華南銀行、台北
    富邦銀行、遠東銀行、玉山銀行、凱基銀行、台新銀行、中
    國信託銀行、聯邦銀行、萬榮行銷資產股份有限公司、摩根
    聯邦資產股份有限公司、良京資產股份有限公司），無保單
    解約金，以每月所餘逐年清償，至少須約60年【計算式：00
    00000÷14991÷12≒60，本裁定計算式均採元以下4捨5入】始
    能清償完畢，應認其已不能清償債務。此外，聲請人無擔保
    或無優先權之債務總額未逾00000000元，且無消債條例第6
    條第3項、第8條或第46條各款所定駁回更生聲請之事由存在
    。則聲請人聲請更生為有理由，應予准許，爰命司法事務官
    進行本件更生程序。
四、依消債條例第11條第1 項、第45條第1 項、第16條第1 項，
    裁定如主文。
中　　華　　民　　國　　110 　年　　4　　月　　20　　日
              　　民事庭　　法　官　賴寶合
以上正本係照原本作成。
本裁定不得抗告。
中　　華　　民　　國　　110 　年　　4　　月　　20　　日
  　                        書記官　胡美儀